---
title: "Tarea10"
author: "Norberto Florez"
date: "18/5/2021"
output: pdf_document
---

```{r setup, include=FALSE}
knitr::opts_chunk$set(echo = TRUE)
```

## 1. Utiliza str() y head() para explorar la estructura, y con help(), mirar el significado de cada variable.

```{r}
library(MASS)
str(birthwt)
head(birthwt)
##help(birthwt)
```

Respuesta:

Description
The birthwt data frame has 189 rows and 10 columns. The data were collected at Baystate Medical Center, Springfield, Mass during 1986.

Usage
birthwt
Format
This data frame contains the following columns:

low
indicator of birth weight less than 2.5 kg.

age
mother's age in years.

lwt
mother's weight in pounds at last menstrual period.

race
mother's race (1 = white, 2 = black, 3 = other).

smoke
smoking status during pregnancy.

ptl
number of previous premature labours.

ht
history of hypertension.

ui
presence of uterine irritability.

ftv
number of physician visits during the first trimester.

bwt
birth weight in grams.

Source
Hosmer, D.W. and Lemeshow, S. (1989) Applied Logistic Regression. New York: Wiley

References
Venables, W. N. and Ripley, B. D. (2002) Modern Applied Statistics with S. Fourth edition. Springer.

## 2. Calcula una tabla de frecuencias relativas marginales de los pares (raza de la madre, peso inferior a 2.5 kg o no) que permita ver si la raza de la madre influye en el peso del bebé.

```{r}
t1 = birthwt[c("low", "race")]
t1$low = as.factor(t1$low)
t1$race = as.factor(t1$race)
levels(t1$low) = c("Mayor2.5KG", "Menor2.5Kg")
levels(t1$race) = c("white", "black", "other")
table(t1)
round(prop.table(table(t1), margin = 2),3)
```
Respuesta:
Se observa que en las mujeres de raza blanca hay considerablemente menor tendencia a que los niños nazcan con peso por debajo de los 2.5Kg (solo un 24%), mientras que en las mujeres de raza negra es muy similar el valor entre los niños que nacen con peso por debajo de 2.5Kg (57%)y los que no. Para otras razas se agudiza la diferencia y los niños con peso menor a 2.5Kg representan un 62.7%.

## 3. Dibuja un diagrama de mosaico de la tabla del ejercicio anterior.

```{r}
plot(table(t1))

```

## 4. Dibuja un diagrama bidimensional de barras, con las barras organizadas en bloques, que permita visualizar la información de los ejercicios anteriores. Aprovecha para nombres adecuados a los bloques, colores a las barras, y añadir una leyenda que explique qué representa cada barra.

```{r}
barplot(prop.table(table(t1), margin = 2), beside = TRUE, col = c("green", "red"), main = "Desnutrición en niños recien nacidos \n dependiendo de la raza de la madre", ylim = c(0, 1), legend.text = TRUE)
```

## 5. ¿Se puede obtener alguna conclusión de la tabla y el diagrama de barras anterior? Argumenta tu respuesta

Respuesta:
Se observa que en las mujeres de raza blanca hay considerablemente menor tendencia a que los niños nazcan con peso por debajo de los 2.5Kg (solo un 24%), mientras que en las mujeres de raza negra es muy similar el valor entre los niños que nacen con peso por debajo de 2.5Kg (57%)y los que no. Para otras razas se agudiza la diferencia y los niños con peso menor a 2.5Kg representan un 62.7%.

## 6. Repite los cuatro ejercicios anteriores para los pares (madre fumadora o no, peso inferior a 2.5 kg o no) y para los pares (madre hipertensa o no, peso inferior a 2.5 kg o no.

```{r}
birthwt$low = as.factor(birthwt$low)
birthwt$smoke = as.factor(birthwt$smoke)
levels(birthwt$low) = c("Mayor2.5KG", "Menor2.5Kg")
levels(birthwt$smoke) = c("Fumadora", "No_fumadora")
table(birthwt$low,birthwt$smoke)
round(prop.table(table(birthwt$low,birthwt$smoke), margin = 2),3)
plot(table(birthwt$low,birthwt$smoke))
barplot(prop.table(table(birthwt$low,birthwt$smoke), margin = 2), beside = TRUE, col = c("white", "blue"), main = "Desnutrición en niños recien nacidos \n dependiendo si la madre fuma o no", ylim = c(0, 1), legend.text = TRUE)
```

```{r}
birthwt$low = as.factor(birthwt$low)
birthwt$ht = as.factor(birthwt$ht)
levels(birthwt$low) = c("Mayor2.5KG", "Menor2.5Kg")
levels(birthwt$ht) = c("No_hipertensa", "Hipertensa")
table(birthwt$low,birthwt$ht)
round(prop.table(table(birthwt$low,birthwt$ht), margin = 2),3)
plot(table(birthwt$low,birthwt$ht))
barplot(prop.table(table(birthwt$low,birthwt$ht), margin = 2), beside = TRUE, col = c("orange", "green"), main = "Desnutrición en niños recien nacidos \n dependiendo si la madre es hipertensa", ylim = c(0, 1), legend.text = TRUE)
```

## 7. Calcula una tabla de frecuencias relativas marginales de las ternas (raza de la madre, madre fumadora o no, peso inferior a 2.5 kg o no) que permita ver si la raza de la madre y su condición de fumadora o no fumadora influyen en el peso del bebé.

```{r}
birthwt$low = as.factor(birthwt$low)
birthwt$race = as.factor(birthwt$race)
birthwt$smoke = as.factor(birthwt$smoke)
levels(birthwt$low) = c("Mayor2.5KG", "Menor2.5Kg")
levels(birthwt$race) = c("white", "black", "other")
levels(birthwt$smoke) = c("Fumadora", "No_fumadora")
ftable(table(birthwt$low,birthwt$smoke,birthwt$race), col.vars = c(2,3))
round(ftable(prop.table(table(birthwt$low,birthwt$smoke,birthwt$race), margin = c(2,3)), col.vars = c(2,3)),3)

```

## 8. Dibuja un diagrama de mosaico de la tabla del ejercicio anterior.

```{r}
plot(table(birthwt$low,birthwt$smoke,birthwt$race))
```




