---
title: "Tarea4"
author: "Norberto Florez"
date: "28/4/2021"
output:
  html_document:
    df_print: paged
  pdf_document: default
---

```{r setup, include=FALSE}
knitr::opts_chunk$set(echo = TRUE)
```

#### Punto 1 - Realizad los siguientes productos de matrices siguiente en R:


$$ A = \begin{equation*}\begin{pmatrix} 1 & 2 & 3 & 4\\ 4 & 3 & 2 & 1\\ 0 & 1 & 0 & 2 
\\ 3 & 0 & 4 & 0\end{pmatrix}\end{equation*}$$

$$ B = \begin{equation*}\begin{pmatrix} 4 & 3 & 2 & 1\\ 0 & 3 & 0 & 4
\\ 1 & 2 & 3 & 4\\ 0 & 1 & 0 & 2\end{pmatrix}\end{equation*}$$

```{r PUNTO1}
A = rbind(1:4,4:1,c(0,1,0,2), c(3,0,4,0))
A
B = rbind(4:1,c(0,3,0,4),1:4, c(0,1,0,2))
B
t = 4
```

$$A \cdot B$$
```{r PUNTO 1A}
A%*%B
```
$$B \cdot A$$
```{r PUNTO 1B}
B%*%A

```

$$(A \cdot B)^{t}$$
```{r PUNTO 1C}
(A%*%B)^t

```


$$B^{t} \cdot A$$
```{r PUNTO 1D}
(B^t)%*%A

```

$$(A \cdot B)^{-1}$$
```{r PUNTO 1E}
(A%*%B)^(-1)

```

$$A^{-1} \cdot B^{t}$$
```{r PUNTO 1F}
(A^(-1))%*%(B^t)

```

#### Punto 2 - Considerad en un vector los números de vuestro DNI y llamadlo dni.

$$dni = (9, 4, 1, 5, 1, 0, 0, 9)$$
```{r}
dni = c(9, 4, 1, 5, 1, 0, 0, 9)
```


El valor de $dni^{2}$ es \ \ \ (`r dni^2`)

El valor de $\sqrt{dni}$ es \ \ \ (`r sqrt(dni)`)

La suma Acumulada del vector DNI es \ \ \ `r acum=cumsum(dni)` `r acum[8]`



#### Punto 3 - Considerad el vector de las letras de vuestro nombre y apellido. Llamadlo name.

$$name = (N,O,R,B,E,R,T,O,F,L,O,R,E,Z)$$
```{r}
name = c("N","O","R","B","E","R","T","O","F","L","O","R","E","Z")

```

El vector del nombre es \  (`r name[1:8]`)

El vector del apellido es \ (`r name[9:14]`)

El vector del apellido ordenado alfabeticamente es \ (`r sort(name[9:14])`)


```{r}
rbind(name[9:14],name[9:14],name[9:14])
```
$$ Apellido = \begin{equation*}\begin{pmatrix} F & L & O & R & E & Z\\ F & L & O & R & E & Z\\ F & L & O & R & E & Z 
\end{pmatrix}\end{equation*}$$

