---
title: "Tarea8-Medals"
author: "Norberto Florez"
date: "4/5/2021"
output: pdf_document
---

```{r setup, include=FALSE}
knitr::opts_chunk$set(echo = TRUE)
```

```{r}
df = read.csv("C:/Users/ASUS/Documents/GitHub/r-basic/data/medals.csv", stringsAsFactors = TRUE, header = TRUE, sep = ",", dec = ".")
```

### 1. ¿Cuantos deportistas aparecen en el data frame?

```{r}
str(df)
nrow(df)
```

Respuesta: 2311 estudiantes.

### 2. ¿Cuantos han ganado medallas de oro, cuantos de plata y cuantos de bronce?

```{r}
table(df$Medal)
```

## Respuesta
## Bronze Gold Silver
## 764 774 773

Respuesta: 1386 hombres, 802 mujeres

### 3. ¿En cuantos lugares se han hecho olimpiadas de invierno?

```{r}
nlevels(df$City)
```



### 4. ¿Cuantos hombres y cuantas mujeres hay?

```{r}
table(df$Event.gender)
```

### 5. ¿En qué año participaron más deportistas?

```{r}
table(df$Year)
which.max(table(df$Year))

```

### 6. El campo NOC indica el país del ganador de la medalla. ¿Qué país puede presumir de haber ganado más medallas de oro en los juegos de invierno entre 1960 y 1996?

```{r}

subset(df, Year >= 1960, ) -> df1
str(df1)
table(df1$NOC)
which.max(table(df1$NOC))

```





